【裁判字號】    97,審訴,3131
【裁判日期】    971229
【裁判案由】    毒品危害防制條例
【裁判全文】
臺灣桃園地方法院刑事判決            97年度審訴字第3131號
公  訴  人  臺灣桃園地方法院檢察署檢察官
被      告  甲○○
指定辯護人  本院公設辯護人  彭詩雯
上列被告因違反毒品危害防制條例案件，經檢察官提起公訴（97
年度毒偵字第4541號），嗣被告於準備程序進行中為有罪之陳述
，經本院合議庭裁定由受命法官獨任進行簡式審判程序後，聲請
改依協商程序而為判決，本院判決如下：
    主  文
甲○○施用第一級毒品，累犯，處有期徒刑拾月，扣案之海洛因
殘渣袋壹只沒收銷燬。
    事實及理由
一、本件被告所犯係死刑、無期徒刑或最輕本刑為三年以上有期
    徒刑以外之罪，其於準備程序中就被訴事實為有罪之陳述，
    經本院告知簡式審判程序之旨，並聽取公訴人、被告及辯護
    人之意見後，爰依刑事訴訟法第273 條之1 第1 項規定合議
    裁定由受命法官獨任進行簡式審判程序。
二、被告甲○○前有違反廢止前麻醉藥品管理條例、違反槍砲彈
    藥刀械管制條例、賭博、違反毒品危害防制條例、竊盜、偽
    造文書、湮滅證據等前科，其中曾受下列罪刑宣告及刑之執
    行情形：
  (一)於民國89年間，因施用第一、二級毒品案件，經本院以91年
    度訴字第261 號判決分別判處有期徒刑9 月、4 月，應執行
    有期徒刑1 年確定。
  (二)又於90年間，因竊盜及偽造文書案件，分別經本院及臺灣板
    橋地方法院以90年度易字第2697號判決、90年度訴字第1907
    號判決各判處有期徒刑6 月、5 月確定，嗣經本院以91年度
    聲字第2163號裁定應執行有期徒刑11確定。
  (三)再於91年間，因施用第一級毒品案件，經本院以91年度訴字
    第1054號判決判處有期徒刑10月確定；復於同年間，因違反
    槍砲彈藥刀械管制條例及湮滅證據等案件，經本院以92年度
    訴字第1539號判決判處應執行有期徒刑1 年6 月、併科罰金
    新臺幣60,000元確定。前揭2 罪之有期徒刑部分，嗣經本院
    以94年度聲字第2944號裁定應執行有期徒刑2 年4 月確定。
  (四)上揭數罪於92年5 月28 日 起接續執行，於96年1 月22日假
    釋出監並付保護管束，至同年6 月23日保護管束期滿，假釋
    未經撤銷，視為執行完畢（構成累犯）。
三、另被告曾於87年間因施用毒品案件，經法院裁定送強制戒治
    後，嗣因戒治成效經評定合格，於88年3 月5 日因停止處分
    出所，至同年10月7 日期滿，並經臺灣板橋地方法院於同年
    12 月2日以87年度訴字第492 號判決免刑確定。復於89年間
    ，因施用毒品案件，經本院以90年度毒聲字第4556號裁定令
    入戒治處所施以強制戒治，至92年9 月15日戒治期滿，該次
    施用毒品犯行並經本院以91年度訴字第261 號判決判處應執
    行有期徒刑1 年確定。又於5 年內，因施用毒品案件，經本
    院以91年度訴字第1054號判決判處有期徒刑10月確定。詎仍
    未戒除毒癮，明知海洛因為毒品危害防制條例第2 條第2 項
    第1 款所規定之第一級毒品，不得施用、持有，復另行起意
    ，基於施用第一級毒品海洛因之犯意，於97年7 月28日某時
    ，在桃園縣大溪鎮某處，施用第一級毒品海洛因1 次，嗣於
    同年月29日21時許，在桃園縣大溪鎮瑞源里番仔寮101 之2
    號前為警查獲，扣得海洛因殘渣袋1 只。案經桃園縣政府警
    察局八德分局報告臺灣桃園地方法院檢察署檢察官偵查起訴
    。
四、證據名稱：
  (一)被告於警詢及本院準備程序中之自白。
  (二)台灣檢驗科技股份有限公司濫用藥物檢驗報告暨桃園縣政府
    警察局八德分局被採尿人尿液暨毒品真實姓名與編號對照表
    各1 份附卷可稽。
  (三)海洛因殘渣袋1 只扣案可資佐證。
五、本件經檢察官與被告於審判外達成協商之合意且被告已認罪
    ，其合意內容為：就其施用第一級毒品部分，被告願受科刑
    範圍為有期徒刑10月。經查，上開協商合意並無刑事訴訟法
    第455 條之4 第1 項所列情形之一，檢察官聲請改依協商程
    序而為判決，本院爰不經言詞辯論，於協商合意範圍內為協
    商判決，合予敘明。
六、扣案之海洛因殘渣袋1 只，係用以包裹第一級毒品海洛因之
    包裝袋，而海洛因已經被告施打殆盡，且被告施打該物尿液
    中驗出鴉片類嗎啡陽性反應，被告復自白施打海洛因，俱如
    前述，足見塑膠袋係殘留有毒品海洛因，應依毒品危害防制
    條例第18條第1 項前段規定，沒收銷燬之。
七、應適用之法條：刑事訴訟法第273 條之1 第1 項、第455 條
    之4 第2 項、第455 條之8 ，毒品危害防制條例第10條第1
    項、第18條第1 項前段，刑法第11條、第47條第1 項。
八、本判決除有刑事訴訟法第455 條之4 第1 項第1 款、第2 款
    、第4 款、第6 款、第7 款所定情形之一，或違反同條第2
    項規定者外，不得上訴。
九、如不服本件判決，得自收受判決送達之日起10日內，向本院
    提出上訴書狀，上訴於第二審法院。
本案經檢察官潘怡華到庭執行職務。
中    華    民    國    97    年    12    月    29    日
                  刑事庭    法  官  徐  培  元
以上正本證明與原本無異。
                            書記官  楊  美  慧
中    華    民    國    97    年    12    月    29    日
附錄本件論罪科刑法條：
毒品危害防制條例第10條
施用第一級毒品者，處六月以上五年以下有期徒刑。
施用第二級毒品者，處三年以下有期徒刑。


司法院資訊處製作；財團法人民間司法改革基金會備份。
